【裁判字號】    90,台上,6120
【裁判日期】    901004
【裁判案由】    違反槍砲彈藥刀械管制條例
【裁判全文】
最高法院刑事判決                                九十年度台上字第六一二○號
    上   訴   人  台灣高等法院台中分院檢察署檢察官
    上訴人即被告  甲○○
右上訴人等因被告違反槍砲彈藥刀械管制條例案件，不服台灣高等法院台中分院中華
民國八十八年七月二十七日第二審判決（八十八年度上訴字第一三○三號，起訴案號
：台灣台中地方法院檢察署八十八年度偵字第五九九九號），提起上訴，本院判決如
左：
    主  文
上訴駁回。
    理  由
按刑事訴訟法第三百七十七條規定：上訴於第三審法院，非以判決違背法令為理由，
不得為之。是提起第三審上訴，應以原判決違背法令為理由，係屬法定要件。且必須
依據卷內資料為具體之指摘，並足據以辨認原判決已具備違背法令之形式，始屬相當
。本件檢察官上訴意旨略以：原判決採信證人李耀銘之證言為上訴人即被告甲○○罪
刑之依據，但證人言明扣案具有殺傷力之改造玩具手槍係被告所有，從未言明槍枝係
他人所交付後加以寄藏，原審依寄藏可發射子彈具有殺傷力之槍枝論罪科刑，其採證
顯與卷證資料不符。又按寄藏贓物為實害犯，而寄藏槍枝為抽象危險犯，且贓物罪不
處罰持有贓物罪，而槍砲彈藥刀械管制條例，則就寄藏槍枝、持有槍枝併加處罰，況
持有槍枝為繼續犯，寄藏槍枝則於寄藏之初即已完成，二者之概念迥異。原判決認寄
藏後之持有行為，係寄藏行為之當然結果，已為寄藏行為所吸收云云，顯有適用法則
不當之違法。被告上訴意旨略稱：扣案之槍枝為金屬槍身、塑膠滑套，純屬玩具手槍
，不具殺傷力，證人陳俊雄亦供明：上開槍枝試射時，未能擊發，原審未再鑑定，遽
依內政部警政署刑事警察局之鑑定為論罪之依據，調查職責，尚有未盡云云。查原判
決認定被告於民國八十八年二月二十三日下午七時三十分許，在西濱公路清水鎮路段
靠近台中港路附近，即其台中縣清水鎮○○里○○路二○○巷六五號住處外約一公里
處，受一名不詳姓名者之託，寄藏可發射子彈具有殺傷力之玩具手槍一枝（含彈匣一
個）及不具殺傷力之子彈二顆，被告收受上開槍彈後藏置於台中縣清水鎮○○路田埂
旁之工寮內。嗣於同年二月二十五日上午四時三十分許，為警在上址循線查獲，並扣
得上開可發射子彈具有殺傷力之玩具手槍一支（含彈匣一個，槍枝管制編號：000
0000000號）及不具殺傷力之子彈兩顆等情，係依憑被告於警訊及偵查中已自
白不諱，核與證人李耀銘之證述情節相符，復有槍枝一支及內政部警政署刑事警察局
鑑驗通知書，證人江子明證稱：被告於警訊所供並無栽贓刑求等證據，資以證明被告
確有寄藏槍枝之事實，因認第一審諭知被告未經許可寄藏可發射子彈具有殺傷力之槍
枝罪刑（累犯），為無不合，予以維持，駁回被告在第二審之上訴，已明其所憑之
證據及認定之理由，並以被告所辯：上開槍枝非其所有，而係其發現上開槍枝把玩時
為警發現，警方即硬指槍枝係其所有，其於警訊中曾遭刑求，及槍枝並無殺傷力云云
，如何不足採信，於理由中詳加說明與指駁，從形式上觀察，並無違背法令之情形存
在。次按(一)證人李耀銘證述「我於八十八年二月二十五日四時三十分與被告甲○○一
同至台中縣清水鎮○○路田埂處，見被告拿槍試射後，將槍彈置回工寮內，隨即為警
查獲」等語，係僅就被告被查獲當日情形之供述，而不及於兩天前槍枝之來源。原審
依被告之供述，認該槍係不詳姓名者所寄託藏放，係事實審法院採證認事職權之正當
行使，要難任意指為違法。(二)槍砲彈藥刀械管制條例第七條第四項、第八條第四項、
第九條第三項、第十條第四項、第十一條第四項，係將持有與寄藏槍枝為分別之處罰
規定，而持有與寄藏均係將物置於自己實力支配之下，僅寄藏必先有他人之持有行為
，而後始為之受寄代藏而已，故寄藏之受人委託代為保管，其保管之本身，亦屬持有
，不過，此之持有係受寄之當然結果，雖不應另就持有予以論罪，然未經許可持有手
槍，其持有之繼續，為行為之繼續，亦即一經持有手槍，罪已成立，但其完結須繼續
至持有行為終了時為止。則包括持有之寄藏手槍行為，自亦為行為之繼續，其犯罪之
完結須繼續至寄藏行為終了時為止。此與司法院院解字第三六三二號解釋所稱寄藏贓
物罪於寄藏行為完畢時，其犯罪即已完成，其後占有該贓物乃犯罪之狀態繼續，而非
行為繼續，迥不相同（見本院八十八年十一月三十日、八十八年度第八次刑事庭會議
決議參照）。則原判決認寄藏後之持有行為，係寄藏行為之當然結果，不另論罪，即
無不合。(三)被告於偵查中供明「我沒有試射，是我朋友陳俊雄試射的，我也在旁邊，
李耀銘也在場，槍可以試射」等語（見偵卷七十六頁），而內政部警政署刑事警察局
鑑驗通知書亦載明扣案之槍枝確具殺傷力，乃原判決認定扣案之槍枝具有殺傷力應屬
正確，自無調查職責未盡之違誤。檢察官及被告上訴意旨未依卷內訴訟資料，具體指
摘原判決不適用何種法則或如何適用不當，徒就原審採證認事職權之適法行使，及原
判決已說明之事項任意指為違法，核與法律規定，得為第三審上訴理由之違法情形不
相適合，其等上訴為違背法律上之程式，應予駁回。
據上論結，應依刑事訴訟法第三百九十五條前段，判決如主文。
中      華      民      國     九十     年      十      月      四      日
                              最高法院刑事第九庭
                                  審判長法官  莊  登  照
                                        法官  洪  明  輝
                                        法官  黃  一  鑫
                                        法官  魏  新  和
                                        法官  林  秀  夫
      右正本證明與原本無異
                                              書  記  官
中      華      民      國     九十     年      十      月     十二     日


司法院資訊處製作；財團法人民間司法改革基金會備份。
